【裁判字號】    89,交易,530
【裁判日期】    890928
【裁判案由】    過失傷害
【裁判全文】
臺灣臺南地方法院刑事判決                        八十九年度交易字第五三號
    公  訴  人  臺灣台南地方法院檢察署檢察官
    被      告  乙○○
右列被告因過失傷害案件，經檢察官提起公訴（八十九年度偵字第七四一一號），本
院判決如左：
    主  文
乙○○因過失傷害人，處罰金參仟元，如易服勞役，以佰元折算壹日。
    事  實
一、乙○○於民國八十九年一月二日下午十四時三十分許，在台南縣官田鄉渡頭村八
    鄰五八之三號住處前，騎乘腳踏車準備從住處大門右轉時，其本應注意該巷口有
    無來車及讓直行車輛優先通行，而依當時天候、路況等情形，並無不能注意之情
    事，竟疏未注意及此，貿然騎腳踏車從門口右轉，適甲○○○亦騎乘腳踏車從乙
    ○○前揭住處巷子由北往南方向行駛，於途經乙○○住處大門時，迨發現乙○○
    從大門駛出時已煞車不及，兩車發生擦撞，致甲○○○倒地後，受有鼻部、右肩
    部、左大腿、左膝蓋、右胸部瘀腫、左、右小腿挫傷併瘀腫之傷害。
二、案經甲○○○訴由台南縣警察局麻豆分局報請台灣台南地方法院檢察署檢察官偵
    查起訴。
    理  由
一、訊據被告乙○○固不否認告訴人甲○○○於前揭時、地騎腳踏車跌倒受傷等情，
    然矢口否認有何過失傷害犯行，辯稱：伊並無騎腳踏車與告訴人發生擦撞，伊是
    騎車出門時，告訴人剛好經過，是告訴人自己一時驚嚇騎車去撞到牆壁才跌倒受
    傷，與伊無關云云。經查，右開事實業據告訴人於警訊、偵查及審理中指訴綦詳
    ，並有台南縣警察局道路交通事故調查報告表一紙及現場照片二幀附卷可佐，另
    告訴人受有如事實所示之傷害，並有診斷證明書三紙附卷可資佐證。被告雖以前
    開情詞置辯，然其於警初訊中供承「雙方腳踏車可能有輕微擦撞後均倒地」等語
    （詳八十九年五月二十五日警訊筆錄），核與告訴人指訴相符，足證被告確有與
    告訴人車輛擦撞無誤，其上揭所辯，顯係事後卸責之詞，無足採信。按慢車轉彎
    時應讓直行之慢行優先通行，道路交通安全規則第一百二十五條第七款定有明文
    ，被告騎腳踏車從大門出來欲轉進巷弄，本應注意該巷子有無人車，而依當時天
    候、路況等情形，並無不能注意之特別情事，竟疏未注意，貿然右轉未讓直行之
    告訴人車輛先行，而與告訴人所騎乘之腳踏車發生擦撞，被告之行為顯有過失，
    且被告之過失行為與告訴人所受之傷害間，復有相當因果關係，本件事證已臻明
    確，被告過失之犯行，洵堪認定。
二、查被告乙○○因過失致告訴人受傷，核其所為，係犯刑法第二百八十四條第一項
    之過失傷害罪。爰審酌被告之品行、過失之程度、告訴人所受傷害、被告在肇事
    後，雖有心以新台幣一萬元與告訴人達成民事和解，惟遭告訴人所拒絕致雙方迄
    未能達成民事上之和解及其他一切情狀，量處如主文所示之刑，並諭知罰金易服
    勞役之折算標準，以資懲儆。
據上論斷應依刑事訴訟法第二百九十九條第一項前段，刑法第二百八十四條第一項，
第四十二條第二項，罰金罰鍰提高標準條例第一條前段，第二條，判決如主文。
本案經檢察官羅瑞昌到庭執行職務。
中    華    民    國      八十九      年      九      月     二十八     日
                                臺灣臺南地方法院交通法庭
                                      法  官  黃  光  進
右正本證明與原本無異。
如不服本判決，應於判決送達後十日內，向本院提出上訴狀（應附繕本）。
                                      書記官  黃  富  煜
中    華    民    國      八十九      年      九      月     二十九     日
附錄本案論罪科刑法條全文
刑法第二百八十四條第一項：
因過失傷害人者，處六月以下有期徒刑、拘役或五百元以下罰金。


司法院資訊處製作；財團法人民間司法改革基金會備份。
